【裁判字號】    99,訴,282
【裁判日期】    990408
【裁判案由】    毒品危害防制條例
【裁判全文】
臺灣臺北地方法院刑事判決               99年度訴字第282號
公  訴  人  臺灣臺北地方法院檢察署檢察官
被      告  甲○○
上列被告因違反毒品危害防制條例案件，經檢察官提起公訴（九
十九年度毒偵字第一九四號），被告於準備程序中先就被訴事實
為有罪之陳述，經本院告以簡式審判之旨，並聽取當事人之意見
後，本院合議庭裁定行簡式審判程序，判決如下：
    主  文
甲○○施用第一級毒品，累犯，處有期徒刑拾壹月。
    事  實
一、甲○○前於(一)於民國九十一年間，因施用毒品案件而違反毒
    品危害防制條例案件，經本院以九十二年度毒聲字第三三二
    號裁定送觀察、勒戒後，認有繼續施用毒品傾向，經本院以
    九十二年度毒聲字第九八三號裁定令入戒治處所施以強制戒
    治，於九十三年一月九日因毒品危害防制條例修正而釋放出
    所，並經本院以九十二年度訴字第八六一號刑事判決，判處
    有期徒刑十月、十月，應執行有期徒刑一年六月，甲○○不
    服提起上訴，經臺灣高等法院（下稱高院）以九十二年度上
    訴字第三三四八號刑事判決駁回其上訴而確定；次於(二)九十
    二年間，因妨害自由案件，經本院以九十二年度訴字第一六
    六號刑事判決，判處有期徒刑一年確定，上開(一)(二)之案件嗣
    經高院以九十三年度聲字第五○四號裁定應執行有期徒刑二
    年五月確定，於九十四年九月九日縮短刑期假釋出監，九十
    五年三月十七日假釋期滿未經撤銷，視為執行完畢。復於(三)
    九十五年間，因施用毒品而違反毒品危害防制條例案件，經
    本院以九十五年度訴字第一八二四號刑事判決，判處有期徒
    刑十一月、四月、四月，應執行有期徒刑一年六月確定，嗣
    經本院以九十六年度聲減字第二一八二號裁定減刑並定應執
    行刑為有期徒刑九月確定；再於(四)九十五年間，因違反槍砲
    彈藥刀械管制條例案件，經本院以九十六年度訴字第一四○
    七號刑事判決，判處有期徒刑一年六月，減為有期徒刑九月
    ，甲○○不服提起上訴，先後經高院以九十七年度上訴字第
    九四九號刑事判決及最高法院以九十七年度臺上字第三○七
    九號刑事判決駁回其上訴而確定。上開(三)(四)之案件嗣經高院
    以九十七年度聲字第二五八三號裁定應執行有期徒刑一年四
    月確定，於九十八年一月十五日縮短刑期執行完畢。
二、甲○○猶不知悛悔，於九十八年十一月二十八日三、四時許
    ，在其位於臺北市○○區○○路二段一一一巷十三弄二號住
    處附近之公廁內，基於施用第一級毒品海洛因之犯意，以將
    海洛因滲水溶解後注入注射針筒施打之方式，施用第一級毒
    品海洛因一次。嗣因甲○○另涉強盜案件，於同日某時許，
    在上址住處前，為警持臺灣臺北地方法院檢察署（下稱臺北
    地檢署）檢察官核發之拘票拘提到案，乃接受調查，經警採
    集其尿液送驗發現呈嗎啡、可待因陽性反應，始悉上情。
三、案經臺北市政府警察局萬華分局報告臺北地檢署檢察官偵查
    起訴。
    理  由
一、認定事實所憑之證據：
    上開事實二之部分，業據被告甲○○於本院九十九年三月二
    十九日審理時供承不諱（本院當日審判筆錄參照），且其於
    上揭時、地為警緝獲時所採集之尿液，經送臺灣尖端先進生
    技醫藥股份有限公司以酵素免疫分析法（ＥＩＡ）初步檢驗
    及氣相層析質譜儀法（ＧＣ／ＭＳ）確認檢驗，結果發現有
    嗎啡、可待因陽性反應，此有該公司九十八年十二月十一日
    濫用藥物檢驗報告一紙附卷足憑（毒偵卷第九頁參照），是
    由上開補強證據，足認被告任意性自白核與事實相符，堪以
    採信。本件事證明確，被告之犯行堪以認定。
二、論罪科刑之法律適用：
  (一)核被告甲○○所為，係犯毒品危害防制條例第十條第一項之
    施用第一級毒品罪。其施用海洛因前、後持有海洛因之低度
    行為，應為施用之高度行為所吸收，不另論罪。
  (二)查被告甲○○有如事實一所載之犯罪科刑執行情形，此有臺
    灣高等法院被告前案紀錄表一份在卷可稽，其前受有期徒刑
    執行完畢，於五年以內故意再犯本件有期徒刑以上之罪，為
    累犯，應依刑法第四十七條第一項之規定加重其刑。
  (三)爰審酌被告於毒品危害防制條例公布生效後，曾由法院裁定
    送觀察、勒戒及強制戒治，並因施用毒品而經法院判刑確定
    ，仍未能把握自新機會，徹底戒除施用毒品之惡習，仍再施
    用足以導致人體機能發生依賴性、成癮性及抗藥性等障礙之
    海洛因，惟念其施用毒品乃戕害自身身心健康，尚未危及他
    人，及犯罪後坦承犯行，態度尚稱良好，兼衡其犯罪動機、
    手段、施用毒品之次數等一切情狀，量處如主文所示之刑。
據上論斷，應依刑事訴訟法第二百七十三條之一第一項、第二百
九十九條第一項前段，毒品危害防制條例第十條第一項，刑法第
十一條前段、第四十七條第一項，判決如主文。
本案經檢察官謝憲杰到庭執行職務。
中    華    民    國    99    年    4     月    8     日
                  刑事第九庭    法  官  張詩芸
以上正本證明與原本無異。
如不服本判決應於收受送達後10日內向本院提出上訴書狀，並應
敘述具體理由；其未敘述上訴理由者，應於上訴期間屆滿後20日
內向本院補提理由書（均須按他造當事人之人數附繕）「切勿逕
送上級法院」。
                                書記官  顏淑華
中    華    民    國    99    年    4     月    8     日
附錄本案論罪科刑法條全文
毒品危害防制條例第十條
施用第一級毒品者，處六月以上五年以下有期徒刑。
施用第二級毒品者，處三年以下有期徒刑。

司法院資訊處製作；財團法人民間司法改革基金會備份。
